【裁判字號】    98,交簡上,169
【裁判日期】    981021
【裁判案由】    過失傷害
【裁判全文】
臺灣臺北地方法院刑事判決           98年度交簡上字第169號
上  訴  人  臺灣臺北地方法院檢察署檢察官
被      告  甲○○
上列上訴人因被告過失傷害案件，不服本院98年度店交簡字第
360號，中華民國98年7月3日第一審刑事簡易判決（聲請簡易判
決處刑書案號：98年度偵字第12866號），提起上訴，本院管轄
第二審之合議庭判決如下：
    主      文
上訴駁回。
    事實及理由
一、本案經本院合議庭審理結果，認原審以被告甲○○犯刑法第
    284條第1項前段過失傷害罪，事證明確，且係自首而接受裁
    判，援引刑事訴訟法449條第1項、第3項、第454條第2項，
    刑法第284條第1項前段、第62條前段、第41條第1項前段，
    刑法施行法第1條之1等規定，判處被告拘役30日，如易科罰
    金，以新臺幣1,000元折算一日，其認事用法俱無違誤，量
    刑亦稱妥適，應予維持。是本件事實、理由及證據均引用原
    審判決書之記載（如附件）。
二、上訴意旨略以：被告任職於康軒文教事業股份有限公司（下
    稱康軒文教公司），從事業務工作，其所駕駛肇事之車輛係
    康軒文教公司所有，被告肇事時顯係在執行業務中，所為應
    觸犯業務過失傷害罪，非單純之過失傷害罪；又被告犯後並
    無悔意，態度惡劣，原審僅判處拘役30日，量刑過輕而不當
    云云。
三、經查：
(一)被告於案發時所駕駛之8631-DW號自用小客車，固為康軒文
    教公司所有，有車籍查詢基本資料及行車執照影本乙紙在卷
    可稽（附於偵卷第28、30頁），然按刑法上所謂之業務，係
    指以反覆同種類之行為為目的之社會活動而言，其主要部分
    固不待論，即為完成主要業務所附隨之準備工作與輔助事務
    ，亦應包括在內。但業務上過失致人於死罪之成立，除行為
    人係從事業務之人外，尚須其過失係基於業務上行為而發生
    ，亦即其行為之過失係發生於執行業務中者，始足構成。若
    其雖係從事業務之人，但其過失致人於死，並非因執行其主
    要業務或其附隨業務之行為者，仍不得以本罪相繩，最高法
    院分別著有69年臺上字第4047號判例，及84年度臺上字第
    402 號、86年度臺上字第1132號、71年度臺上字第1044號判
    決意旨可資參照。本件經詢之被告，其於康軒文教公司所任
    職務為行銷專員，則其於執行行銷職務時所為之駕車行為，
    固可認係從事業務之人所為之業務上駕車行為，但本件車禍
    之發生時點為晚間9時許，係被告執行日間拜訪客戶職務後
    復回至公司加班處理行政事務後下班之途中，顯已非屬其執
    行主要業務或附隨業務之職務行為範疇，上訴意旨徒以被告
    所駕駛車輛為其所任職之康軒文教公司所有，認定被告所觸
    犯者應係業務過失傷害罪，並據此指摘原審適用法條有所錯
    誤，尚非有據。
(二)又按刑事責任與民事損害賠償本為二不同領域，刑事判決亦
    無確認被告民事損害賠償義務內容之功能，量刑時雖應考量
    被告犯罪後態度，仍不得僅因被告尚未與告訴人達成和解並
    賠償告訴人，即遽科以重刑。且按法官於有罪判決中，究應
    如何量處罪刑，自得依據個案情節，參諸刑法第57條所定各
    款犯罪情狀之規定，於該法定刑度範圍內，基於合義務性之
    裁量，量處被告罪刑，而量刑之裁量權，乃獨立審判之核心
    ，如非有裁量逾越或裁量濫用之明顯違法情事，自不得擅加
    指摘其違法或不當，即使上級審對下級審裁量權之審查，亦
    應同此標準，此有最高法院72年度臺上字第6696號判例意旨
    可資參酌。本件原審法院斟酌刑法第57條各款所列事項等一
    切情狀，就被告所犯過失傷害罪量處拘役30日，並諭知易科
    罰金之折算標準，經核並無逾越法定刑度，亦無過重或失輕
    之情形，應屬允洽。是檢察官據告訴人之請求，以被告未與
    告訴人達成和解為由，認被告並無悔意，態度惡劣，上訴求
    處重刑，尚屬無據。
(三)綜上所述，本件上訴為無理由，應予駁回。
據上論斷，應依刑事訴訟法第455條之1第1項、第3項、第368條
、第373條，判決如主文。
本案經檢察官文家倩到庭執行職務。
中    華    民    國    98    年    10    月    21    日
                        臺灣臺北地方法院刑事第十五庭
                            審判長法  官  廖紋妤
                                  法  官  吳麗英
                                  法  官  黃桂興
上正本證明與原本無異。
不得上訴。
                                  書記官  陳品潔
中    華    民    國    98    年    10    月    21    日
附錄本案論罪科刑法條：
刑法第284條第1項
因過失傷害人者，處6 月以下有期徒刑、拘役或5 百元以下罰金
，致重傷者，處1 年以下有期徒刑、拘役或5 百元以下罰金。


司法院資訊處製作；財團法人民間司法改革基金會備份。
